【裁判字號】    89,訴,1650
【裁判日期】    890916
【裁判案由】    竊盜等
【裁判全文】
臺灣高雄地方法院刑事判決                        八十九年度訴字第一六五號
    公  訴  人  臺灣高雄地方法院檢察署檢察官
    被      告  己○○
    選任辯護人  邱明政
右列被告因竊盜等案件，經檢察官提起公訴（八十九年度偵字第一一一五三號），本
院判決如左：
    主  文
己○○共同以犯竊盜罪為常業，累犯，處有期徒刑壹年拾月，並於刑之執行前令入勞
動場所強制工作參年。
    事  實
一、己○○前因竊盜案件，先後二次經臺灣高等法院高雄分院於民國八十一年二月二
    十日駁回上訴判處有期徒刑四月，及臺灣高雄地方法院於八十五年一月三十一日
    判處有期徒刑六月確定，最後一次於八十六年二月十一日縮刑期滿執行完畢。詎
    其出獄後仍無悔意，復因無工作，且生活開銷頗鉅，竟與甲○○、丑○○、李月
    萍（三人均另案審理中）共同基於意圖為自己不法之所有，並基於常業之犯意，
    自八十九年三月初起，或由己○○、甲○○為一組，或由己○○、甲○○、丑○○為一組，共同駕駛渠等所有之自用小客車，沿途尋找價值昂貴之進口轎車，伺
    機下手行竊，遂於如附表一所示之時間、地點，共同持客觀上足認對人之身體、
    生命具危險性，可供兇器使用之螺絲起子（未經扣案），撬開凌文聰、丁○○、
    卯○○、翁世欽、庚○○、癸○○、丙○○、子○○、許引絃、戊○○、陳樹蘭
    、辛○○所有車輛之車門鎖，並發動電源而竊取之，除於八十九年四月十一日凌
    晨一時許，在高雄市○○區○○路與民族路竊取凌文聰所有車號ＹＩ─六七一九
    號自用小客車，因觸動防盜器而未得手外，其餘各次均已得手（各次竊盜之情形
    詳如附表一所示）。己○○、甲○○、丑○○於竊盜得手後，復與李月萍共同基
    於意圖為自己不法所有之概括犯意，先由甲○○向綽號「阿林」之人（經甲○○
    指認為張國松，另案於臺灣台中地方法院檢察署檢察官偵辦中），以每個帳戶新
    台幣（下同）五萬元之價格，買入「戶名：周志威、帳號：第00000000
    000000號」、「戶名：柯逸文、帳號：第00000000000000
    號」、「戶名：林俊雄、帳號：第00000000000000號」、「戶名
    ：張文瑲、帳號：第00000000000000號」等人頭帳戶，並利用於
    前開竊得車輛內尋得之車主聯絡電話，由甲○○於如附表一所示之時間，以電話
    連續向丁○○、卯○○、翁世欽、庚○○、癸○○、丙○○、子○○、戊○○、
    陳樹蘭、辛○○恫稱需交付數萬元至數十萬元不等至其指定之「戶名：謝國銘、
    帳號：第00000000000000號」、「戶名：王國洲、帳號：第00
    000000000000號」、「戶名：周志威、帳號：第00000000
    000000號」、「戶名：柯逸文、帳號：第00000000000000
    號」、「戶名：林俊雄、帳號：第00000000000000號」、「戶名
    ：張文瑲、帳號：第00000000000000號」等帳戶，否則即將渠等
    所有之車輛予以解體變賣，丁○○、翁世欽、庚○○、癸○○、子○○、戊○○
    、陳樹蘭、辛○○因害怕渠等所有之車輛遭解體，經與甲○○多次協商結果，乃
    分別以如附表一所示之金額與甲○○達成協議，並分別於如附表一所示之時間將
    款項匯入甲○○指定之帳戶，其中卯○○因未同意甲○○要求之金額，丙○○因
    未取得匯款之帳號故未予匯款而未遂（各次恐嚇取財之情形詳如附表一）。待丁○○、翁世欽、庚○○、癸○○、子○○、戊○○、陳樹蘭、辛○○等人付款後
    ，己○○、甲○○、丑○○即將渠等所有之車輛棄置於高雄縣、市內，再由甲○○以電話通知丁○○等人前往棄置地點取回車輛，卯○○嗣後亦經警尋回失車，
    丙○○則因未付款而未取回失車。丁○○等人所匯入之款項，或由甲○○、或由
    李月萍負責提領，再由甲○○交付每部車五千元予己○○做為報酬，己○○並賴
    此收入為生。嗣於八十九年四月十一日凌晨一時許，己○○、甲○○、丑○○共
    同駕駛車號ＹＱ─六八九一號自用小客車在高雄市○○區○○路與民族路口，著
    手竊盜凌文聰所有車號ＹＩ─六七一九號自用小客車時，因觸動防盜器鳴響而未
    遂，己○○、甲○○、丑○○駕車返回屏東縣屏東市○○路、復興南路口住家附
    近時，為警圍捕逮獲甲○○、丑○○，己○○則趁隙駕車逃逸，嗣後始經緝獲。
三、案經臺灣高雄地方法院檢察署檢察官指揮高雄市政府警察局刑警大隊調查移請臺
    灣高雄地方法院檢察署檢察官偵查起訴。
    理  由
一、訊據被告己○○對於與另案被告甲○○、丑○○共同行竊如附表編號四、五、七
    、八、一二號部分之事實坦承不諱，核與被害人庚○○、癸○○、子○○、辛○○、凌文聰於警訊中指述之失竊情節相符，並有贓物認領保管單二紙附卷可稽；
    惟矢口否認有何恐嚇取財之犯行，辯稱：伊是事後才知道甲○○有用電話恐嚇車
    主交付金錢云云。
二、經查：
  (一)如附表編號一、二、三、六、九、十一之竊盜部分，均係由被告與另案被告甲○○持螺絲起子共同行竊，如附表編號十部分，係被告與另案被告甲○○、丑○○
    持螺絲起子共同行竊等情，業經另案被告甲○○、丑○○於警訊中供述綦詳，核
    與被害人丁○○、卯○○、翁世欽、丙○○、許引絃、戊○○、陳樹蘭於警訊中
    指述之失竊情節相符，並有贓物認領保管單四張在卷可按；被告雖無法確定是否
    曾參與如附表編號一、二、三、六、九、十、十一部分之竊盜行為，然被告於本
    院調查程序中自承：與甲○○、丑○○共同行竊九至十部汽車（見本院八十九年
    七月十九日訊問筆錄），對另案被告甲○○供承前開共同行竊之部分亦不加否認
    ，僅係稱無法記憶，是由被告所能記憶行竊之如附表編號四、五、七、七、八、
    一二號部分，與另案甲○○、丑○○坦承共同行竊之如附表編號一、二、三、六
    、九、十、十一部分，共計行竊之數量為十二部，與被告所稱之九至十部甚為接
    近，以被告參與行竊之時間均在八十九年三月至四月初，距本院審理之八十九年
    七月中旬已有三至四月左右，被告參與行竊之次數又非少數，其所記憶之數量與
    實際行竊之數量略有出入實屬可能；且如附表編號一、二、三、六、九、十、十
    一部分竊盜犯罪之時間，亦均在被告供稱參與竊車之八十九年三月以後，是由其
    時間、數量等情以觀，另案被告甲○○、丑○○之供述應堪採信，被告竊盜部分
    之犯行堪予認定。
  (二)被害人丁○○、卯○○、庚○○、癸○○、丙○○、辛○○、子○○、許引絃、
    戊○○、陳樹蘭等人於車輛失竊後，各於如附表一所示之時間接獲恐嚇匯款、否
    則即將車輛解體變賣之電話，並分別於如附表一所示之時間匯款後尋回車輛等情
    ，業經被害人丁○○、卯○○、庚○○、癸○○、丙○○、辛○○、子○○、許
    引絃、戊○○、陳樹蘭於警訊中指述綦詳，並有郵政國內匯款收執六紙在卷可憑
    。
  (三)又另案被告甲○○雖稱係將車輛交予台中之「阿林」（經甲○○指認為張國松）
    處理，然此業為另案被告張國松所否認，供稱：甲○○偷到車子後打電話給伊，
    伊用另一支電話交給林吉男處理恐嚇取財的工作，元宵節後開始交車，十幾二十
    天後甲○○去大陸，甲○○回國後到八十九年二月底就沒有再交車，他們有自己
    的帳戶後就自己做等語（見偵查卷第二十九頁至第三十一頁）；且另案被告即甲○○之女李月萍於警訊中供稱：車輛是由伊父親甲○○或台中那邊的人處理，伊
    曾在高雄市小港區二苓郵局提領四次、在高雄市小港區○○○路的郵局提領二次
    、在高雄市○○區○○路的郵局提領一次、在高雄市小港區高松郵局提領四次、
    在高雄縣大寮鄉包公廟附近郵局提領三次及某郵局內提款機提領三次、屏東縣萬
    丹鄉社皮郵局提領一次，都是伊父親告訴伊說有人匯款進來，叫伊去提款機提領
    ，伊所提領的是李進財、柯逸文、林俊雄、周志威、張文瑲等人頭帳戶等語，再
    佐以李進財、柯逸文、林俊雄、周志威、張文瑲等帳戶之提款卡，均係另案被告
    甲○○以五萬元之代價買入，供渠等作為接受匯款之帳戶等情，復為另案被告甲○○、李月萍所供認，衡情，以竊盜之過程均係由被告與另案被告甲○○、丑○○所為，另案被告張國松、林吉男、林禎良並未曾參與，所使用前開帳戶之提款
    卡亦均在另案被告甲○○之持有中，另案被告甲○○實無將行竊所得之汽車再交
    予「阿林」恐嚇之必要，輔以另案被告李月萍之供詞，是另案被告張國松所稱自
    另案被告甲○○取得人頭帳戶後，均自行從事恐嚇取財之詞，洵堪採信，合先敘
    明。
  (四)又被告與另案被告甲○○、丑○○行竊後，係由另案被告甲○○將車開至棄置場
    所，由被告、另案被告丑○○駕駛自備之交通工具跟隨，以便接應另案被告甲○○上車，再由另案被告甲○○將竊得贓車之車號、行竊地點、廠牌、年份、車主
    電話及棄置地點記下，聯絡在台中的「阿林」等情，並經另案被告丑○○於警訊
    中供述明確；且另案被告張國松於偵訊中亦稱：伊與甲○○、己○○見過四、五
    次面，只是在一起算帳而已，有時在台中大雅路，在高雄時則在中正路米琪泡沫
    紅茶店等語（見偵查卷第二十九頁至第三十頁），另案被告甲○○於本院中亦供
    稱被告對處理贓車之情形有所知悉（見本院八十九年八月九日訊問筆錄），是縱
    被告係自八十九年三月初後始與另案被告甲○○、丑○○共同行竊，然由另案被
    告張國松、丑○○之供詞均足認被告就另案被告甲○○於八十九年三月前處理贓
    車之方式，即係透過另案被告張國松等人向車主恐嚇取財有所知悉；況且，被告
    亦曾與另案被告甲○○、丑○○一同將行竊所得之贓車棄置於他處，以如附表一
    所示車輛棄置之地點觀察，其棄置之地點各次均有所不同，此與一般處分贓車而
    將之出售予汽車解體場或中古車商之情形迥異，以被告參與行竊起至棄置車輛止
    之所有過程，益證被告對另案被告甲○○處理贓車之方式甚為瞭解，其辯稱不知
    另案被告甲○○係以竊得之贓車向車主恐嚇取財之詞，委無可採。從而，被告既
    知另案被告甲○○係以渠等行竊所得之贓車向車主恐嚇取款，並由恐嚇所得財物
    中朋分得利，其仍參與竊盜部分之犯罪行為，以達成另案被告被告甲○○恐嚇車
    主取財之目的，足認被告就恐嚇取財部分，與另案被告甲○○、丑○○、李月萍
    亦有犯意之聯絡。事證明確，被告恐嚇取財部分之犯行，亦堪認定。
三、查被告持以行竊之螺絲起子，質地堅硬，客觀上對人之身體、生命具危險性，顯
    可供兇器使用；又被告己○○自八十九年三月初起至四月十一日止，僅約一月之
    時間即行竊多達十二次，每次行竊可獲得之利益為五千元，且被告自承當時失業
    ，因小孩出生開銷增大，始與甲○○等人共同行竊，足見被告確有係恃竊盜為生
    ，核被告此部分所為係犯刑法第三百二十二常業竊盜罪。其與另案被告甲○○、
    丑○○、李月萍就上揭常業竊盜犯行部分，有犯意之聯絡及行為之分擔，均為共
    同正犯。又被告於行竊得手後，推由另案被告甲○○恐嚇車主卯○○、丙○○匯
    款，否則即將渠等所有之車輛解體變賣，已屬恐嚇取財犯罪之著手，惟未取得匯
    款而未遂，是其如附表一編號二、六恐嚇部分所為，係犯刑法第三百四十六條第
    三項、第一項恐嚇取財未遂罪，其如附表一編號一、三、四、五、七、八、九、
    十、十一恐嚇部分所為，係犯刑法第三百四十六條第一項之恐嚇取財既遂罪。其
    與另案被告甲○○、丑○○、李月萍就上揭恐嚇取財犯行間，亦有犯意之聯絡及
    行為之分擔，皆為共同正犯。公訴人雖認被告與張國松、劉琬菁、林吉男、林禎
    祥就上揭常業竊盜、恐嚇取財罪間亦有共犯關係，然張國松已明白供稱交車均係
    由另案被告甲○○所為，自八十九年三月起亦未曾接受另案被告甲○○交付之車
    輛，是難認被告論罪科刑部分之犯行，與張國松、劉琬菁、林吉男、林禎祥等人
    有犯意之聯絡，公訴人認被告與渠等亦應論以共犯，尚有未洽。又被告先後多次
    恐嚇取財既遂、未遂之行為，時間緊接，所犯係構成要件相同之罪，顯係基於概
    括犯意反覆為之，應依連續犯之規定，論以情節較重之恐嚇取財既遂罪。再被告
    行竊車輛以向車主恐嚇取財，其所犯上開常業竊盜罪與恐嚇取財二罪間有方法結
    果之牽連關係，應刑法第五十五條規定，從一重之常業竊盜罪論處。又被告前因
    竊盜案件，經臺灣高雄地方法院判處有期徒刑六月，於八十六年二月十一日縮刑
    期滿執行完畢，有臺灣高等法院被告全國前案紀錄表可參，其受有期徒刑之執行
    完畢，五年以內再犯有期徒刑以上之罪，為累犯，應依刑法第四十七條規定加重
    其刑。爰審酌被告攜帶具有危險性之螺絲起子行竊，對他人生命、身體構成之危
    害非小，且行竊之次數高達十二次，惡性非輕，於竊盜後再向車主恐嚇取財，造
成被害人鉅大之損失，惟念其犯後坦承部分犯行，態度尚佳等一切情狀，量處如
    主文所示之刑，併依竊盜犯贓物犯保安處分條例第三條第一項第二款之規定，諭
    知於刑之執行前令入勞動場所強制工作三年，以資矯治。又被告及另案被告甲○○均稱僅以螺絲起子行竊，是無積極事證足認扣案之油壓剪二支、老虎鉗一支與
    本件竊盜犯行有涉；再另案被告甲○○亦稱行竊所用之螺絲起子均為被告己○○
    所提供，是難認於另案甲○○住處查獲之一字型起子三支、六角扳手一支係渠等
    行竊所用之物；又被告犯竊盜所得之物，均非被告所有，是均不併予宣告沒收，
    附此敘明。至被告行竊所用之螺絲起子，既未經扣案，為免執行之困擾，爰不併
    予宣告沒收。
四、公訴意旨另以：被告與甲○○、丑○○、李月萍（另案審理）、張國松、劉琬菁
    （另由臺灣台中地方法院檢察署檢察官偵辦）、林禎良、林吉男（在逃）基於共
    同之犯意，意圖為自己或第三人不法之所有，自八十九年一月間起，連續在高雄
    、台南、嘉義、彰化、台中等地分工，由甲○○、丑○○及被告共同持螺絲起子
    ，於如附表二所示之時、地竊取張卓蓮等人之自用小客車，再由甲○○、被告或
    交由林禎良、林吉男等人以電話逐一向失主恐嚇，要求交付二十萬元至一萬元不
    等之金錢，否則將汽車解體變賣，並提供帳戶「戶名：周志威、帳號：第000
    00000000000號」、「戶名：柯逸文、帳號：第000000000
    00000號」、「戶名：林俊雄、帳號：第00000000000000號
    」、「戶名：張文瑲、帳號：第00000000000000號」等人頭帳戶
    ，供被害人匯款，再由李月萍、張國松、劉琬菁持提款卡至各地提款機提款，致
    被害人心生畏懼而如數匯入款項，取得贓款後，有依約定通知失主前往領車，亦
    有未依約歸還者，致被害人受有二度損失。嗣於八十九年四月十一日凌晨一時許
    ，被告與甲○○、丑○○共同駕駛車號ＹＱ─六八九一號自用小客車在高雄市○○區○○路與民族路口，著手竊盜凌文聰所有車號ＹＩ─六七一九號自用小客車
    時，因觸動防盜器鳴響而未遂，被告與甲○○、丑○○駕車返回屏東縣屏東市○○路、復興南路口住家附近時，為警圍捕逮獲甲○○、丑○○，被告則趁隙駕車
    逃逸，嗣後始經緝獲，因認被告涉有常業竊盜及恐嚇取財罪嫌。
五、按犯罪事實應依證據認定，無證據不得推定其犯罪事實，刑事訴訟法第一百五十
    四條定有明文。訊據被告則堅詞否認有何公訴人所指此部分之犯行，辯稱：伊是
    在八十九年三月開始參與竊盜，大約偷過九至十部，其餘的部分伊並沒有參與，
    也不認識張國松等人。
六、經查，被告及另案被告甲○○、丑○○均否認有參與如附表二所示之竊盜、恐嚇
    部分，公訴人亦認如附表二所示之車輛均係鄭富全及另案被告張國松所竊取，惟
    另案被告張國松直接接觸之對象均為另案被告甲○○之情，業經另案被告張國松
    供述在卷，且被告所參與竊盜之部分，均係與另案被告甲○○、丑○○所共為，
    其得參與分配恐嚇所得財物部分，亦僅限於其有參與行竊部分等情，並經另案被
    告甲○○供承在卷，是縱另案被告甲○○與另案被告張國松、鄭富全有犯意之聯
    絡，亦無從推論被告就此部分亦與另案被告張國松等人有犯意之聯絡及行為之分
    擔；再者，被害人之指述亦僅得證明其確有失竊汽車及遭人恐嚇取財之事實，並
    無從確定行竊及恐嚇之人為何。此外，本院復查無其他積極證據足認被告有何公
    訴人所指此部分之犯行，惟公訴意旨認此部分與前揭論罪科刑之常業竊盜部分，
    有常業犯之關係，屬實質上之一罪，爰不另為無罪之諭知。
據上論斷，應依刑事訴訟法第二百九十九條第一項前段，刑法第二十八條、第五十六
條、第三百二十二條、第三百四十六條第一項、第四十七條、第五十五條，竊盜犯贓
物犯保安處分條例第三條第一項第二款、第四條、第五條第一項前段，罰金罰鍰提高
標準條例第一條前段，判決如主文。
本案經檢察官林美靜到庭執行職務。
中      華      民      國    八十九    年      九      月     十六     日
                                  臺灣高雄地方法院刑事第七庭
                                      法  官
附表一：
┌──┬────────────────────────┬───────┐
│編號│犯罪情狀                                        │備註          │
├──┼────────────────────────┼───────┤
│一  │八十九年三月六日晚間八時許，在高雄市○○區○○街│竊盜既遂、恐嚇│
│    │與民生路口，由甲○○、被告己○○持螺絲起子行竊被│取財既遂。    │
│    │害人丁○○所有車號ＸＤ—八八二二號賓士牌自用小客│              │
│    │車，再由甲○○於同日以電話恐嚇被害人丁○○匯款新│              │
│    │台幣（下同）十二萬元至戶名：謝國銘、帳號：第０二│              │
│    │000000000000號郵局帳戶，嗣雙方以一萬│              │
│    │五千元達成協議，被害丁○○於八十九年三月七日下午│              │
│    │四時許匯款一萬五千元至甲○○指定之前開帳戶，李文│              │
│    │檜、被告己○○乃將前開自用小客車棄置於高雄市左營│              │
│    │區○○路福山國小公園旁，通知被害人丁○○取回，由│              │
│    │甲○○領取匯款一萬五千元，再交付其中五千元予被告│              │
│    │己○○。                                        │              │
├──┼────────────────────────┼───────┤
│二  │八十九年三月九日晚間八時五分許，在高雄市三民區義│竊盜既遂、恐嚇│
│    │華路與義利街口，由甲○○、被告己○○持螺絲起子竊│取財未遂。    │
│    │取被害人卯○○所有車號ＺＣ—七六七五號ＢＭＷ牌自│              │
│    │用小客車，再由甲○○於同日以電話恐嚇被害人卯○○│              │
│    │匯款二十五萬元指定帳戶，經降低金額為十萬元，仍未│          │
│    │為被害人卯○○接受，嗣後甲○○與被告己○○將前開│              │
│    │自用小客車棄置於高雄市○○區○○路與德維街口，經│              │
│    │警方會同被害人卯○○尋回。                      │              │
├──┼────────────────────────┼───────┤
│三  │八十九年三月十日上午七時許，在高雄市前金區六合二│竊盜既遂、恐嚇│
│    │路建國國小前，由甲○○、被告己○○持螺絲起子竊取│取財既遂。    │
│    │被害人翁世欽所有車號ＵＢ—０七二一號自用小客車，│              │
│    │同日由甲○○以電話恐嚇被害人翁世欽匯款十五萬元至│              │
│    │戶名：王國洲、帳號：第0000000000000│              │
│    │六號帳戶，嗣雙方以三萬五千元達成協議，被害人翁世│              │
│    │欽於八十九年三月十日上午十時五十七分許匯款三萬五│              │
│    │千元至指定帳戶，甲○○、被告己○○乃將前開自用小│              │
│    │客車棄置於高雄市小港區桂林游泳池旁，並通知被害人│              │
│    │翁世欽前來取車，匯款由甲○○領取，再由甲○○交付│              │
│    │五千元予被告己○○。                            │              │
├──┼────────────────────────┼───────┤
│四  │八十九年三月十六日凌晨一時許，在高雄市鹽埕區七賢│竊盜既遂、恐嚇│
│    │路與壽星街口，由甲○○、被告己○○持螺絲起子竊取│取財既遂。    │
│    │被害人庚○○所有車號ＹＷ—三０九九號ＢＭＷ牌自用│              │
│    │小客車，再由甲○○於同日以電話恐嚇被害人庚○○匯│              │
│    │款二十萬元至戶名：周志威、帳號：第0000000│              │
│    │0000000號帳戶，嗣雙方以六萬元達成協議，被│              │
│    │害人庚○○於八十九年三月十七日匯款六萬元至指定帳│              │
│    │戶，甲○○、被告己○○乃將前開自用小客車棄置於高│              │
│    │雄縣大寮鄉昭明村農會前，並通知被害人庚○○取回，│              │
│    │匯款由李月萍領取後交予甲○○，甲○○再交付五千元│              │
│    │予被告己○○。                                  │              │
├──┼────────────────────────┼───────┤
│五  │八十九年三月十六日下午一時許，在高雄市苓雅區青年│竊盜既遂、恐嚇│
│    │一路一０三號前，由甲○○、被告己○○持螺絲起子竊│取財既遂。    │
│    │取被害人癸○○所有車號ＷＪ—七六六六號ＢＭＷ牌自│              │
│    │用小客車，再由甲○○於同日以電話恐嚇被害人癸○○│              │
│    │匯款二十萬元至戶名：柯逸文、帳號：第０００一０二│              │
│    │00000000號帳戶，嗣雙方以六萬元達成協議，│              │
│    │被害人癸○○於八十九年三月十七日下午四時許匯款六│              │
│    │萬元至指定帳戶，甲○○、被告己○○乃將前開小客車│              │
│    │棄置於高雄縣大寮鄉○○路二六一號前，並通知被害人│              │
│    │癸○○取回，匯款由李月萍領取後交予甲○○，甲○○│              │
│    │再交付五千元予被告己○○。                      │              │
├──┼────────────────────────┼───────┤
│六  │八十九年四月一日凌晨零時許，在高雄市○○區○○路│竊盜既遂、恐嚇│
│    │與苓雅路口，由甲○○、被告己○○持螺絲起子竊取被│取財未遂。    │
│    │害人丙○○所有車號ＤＺ—六八九三號賓士牌自用小客│              │
│    │車，同日由甲○○以電話恐嚇被害人丙○○金錢，惟因│              │
│    │被害人丙○○無法與甲○○取得聯絡，未取得匯款之帳│              │
│    │戶號碼而未匯款，前開自用小客車亦未尋回。        │              │
├──┼────────────────────────┼───────┤
│七  │八十九年四月一日凌晨三時許，在高雄市○○區○○路│竊盜既遂、恐嚇│
│    │與五福路口，由甲○○、被告己○○持螺絲起子竊取被│取財既遂。    │
│    │害人辛○○所有車號ＮＸ—八八九九號ＢＭＷ牌自用小│              │
│    │客車，同日由甲○○以電話恐嚇被害人辛○○匯款二十│              │
│    │萬元至戶名：周志威、帳戶000000000000│              │
│    │０一號帳戶，嗣雙方以八萬元達成協議，被害人辛○○│              │
│    │匯款至指定帳戶後，甲○○、被告己○○乃將前開自用│              │
│    │小客車棄置於高雄市○○區○○街與新生街口，並通知│              │
│    │被害人辛○○前去取車，匯款由李月萍領取後交予李文│              │
│    │檜，甲○○再交付五千元予被告己○○。            │              │
├──┼────────────────────────┼───────┤
│八  │八十九年四月五日凌晨二時許，在高雄市新興區自立二│竊盜既遂、恐嚇│
│    │路一四二號前，由甲○○、被告己○○持螺絲起子竊取│取財既遂。    │
│    │被害人子○○所有車號ＹＨ—０七二０號ＢＭＷ牌自用│              │
│    │小客車，同日由甲○○以電話恐嚇被害人子○○匯款十│              │
│    │五萬元至戶名：林俊雄、帳號：第000000000│              │
│    │一四二六四號帳戶，嗣雙方以五萬元達成協議，被害人│              │
│    │子○○於八十九年四月六日晚間七時四十三分許匯款至│              │
│    │指定帳戶，甲○○、被告己○○乃將前開自用小客車棄│              │
│    │置於高雄市○○區○○路與裕誠路口，並於八十九年四│              │
│    │月七日下午通知被害人子○○取車，匯款由李月萍領取│              │
│    │後交予甲○○，甲○○再交付五千元予被告己○○。  │              │
├──┼────────────────────────┼───────┤
│九  │八十九年四月六日下午六時許，在高雄市前鎮區凱旋四│竊盜既遂、恐嚇│
│    │路與前鎮街口，由甲○○、被告己○○持螺絲起子竊取│取財既遂。    │
│    │被害人許引絃所有車號Ｓ三—二六一九號日產牌自用小│              │
│    │客車，同日由甲○○以電話恐嚇被害人許引絃匯款十二│              │
│    │萬元至戶名：柯逸文、帳戶：第0000000000│              │
│    │二九三一號帳戶，嗣雙方以五萬元達成協議，被害人許│              │
│    │引絃於八十九年四月八日上午十一時二分許匯款至指定│              │
│    │帳戶，甲○○、被告己○○乃將前開自用小客車棄置於│              │
│    │高雄市鼓山區○○○路一０二一號前，並通知被害人許│              │
│    │引絃前往取車，匯款由李月萍領取後交予甲○○，李文│              │
│    │檜再交付五千元予被告己○○。      │              │
├──┼────────────────────────┼───────┤
│一０│八十九年四月七日凌晨二時許，在高雄市新興區中正四│竊盜既遂、恐嚇│
│    │路與忠孝一路口，由丑○○負責於車上把風，由甲○○│取財既遂。    │
│    │、被告己○○持螺絲起子竊盜被害人戊○○所有車號Ｘ│              │
│    │Ａ—三００八號賓士牌自用小客車，同日由甲○○以電│              │
│    │話恐嚇被害人戊○○匯款十萬元至戶名：林俊雄、帳戶│              │
│    │：第00000000000000號帳戶，嗣雙方以│              │
│    │四萬五千元達成協議，被害人戊○○八十九年四月八日│              │
│    │中午十二時許匯款四萬五千元至指定帳戶，甲○○、劉│              │
│    │勝全、被告己○○乃將前開自用小客車棄置於高雄市楠│              │
│    │梓區○○路一四號前，並通知被害人戊○○前往取車，│              │
│    │匯款由李月萍領取後交予甲○○，甲○○再交付五千元│              │
│    │予被告己○○。                                  │              │
├──┼────────────────────────┼───────┤
│一一│八十九年四月七日晚間八時許，高雄市○○○路與十全│竊盜既遂、恐嚇│
│    │路口，由甲○○、被告己○○持螺絲起子竊取被害人陳│取財既遂。    │
│    │樹蘭所有車號ＶＬ—九九二九號ＢＭＷ牌自用小客車，│              │
│    │同日由甲○○以電話恐嚇被害人陳樹蘭匯款二十萬元至│              │
│    │戶名：張文瑲、帳號：第0000000000000│              │
│    │號帳戶，嗣雙方以十三萬元達成協議，被害人陳樹蘭於│              │
│    │八十九年四月八日下午二時五分許匯款十三萬元至指定│              │
│    │帳戶，甲○○、被告己○○乃將前開自用小客車棄置於│              │
│    │屏東縣立美術館前停車場內，並通知被害人陳樹蘭前往│              │
│    │取車，匯款由李月萍領取後交與甲○○，甲○○再交付│              │
│    │五千元予被告己○○。                            │              │
├──┼────────────────────────┼───────┤
│一二│八十九年四月十一日零時許，在高雄市○○區○○路與│竊盜未遂。    │
│    │民族路口，由丑○○於車上把風，甲○○、被告己○○│              │
│    │持螺絲起子著手破壞被害人凌文聰所有車號ＹＩ—六七│              │
│    │一九號ＢＭＷ牌自用小客車右前門車鎖，因觸動汽車警│              │
│    │報器發出聲響而未遂。                            │              │
└──┴────────────────────────┴───────┘
附表二：
┌─┬─────────────────────────────────┐
│編│犯罪情狀                                                          │
│號│                                                                  │
├─┼─────────────────────────────────┤
│一│被告己○○與甲○○、張國松等人基於共同之犯意，於八十九年一月二十七│
│  │日上午十時許，在高雄市前鎮區獅甲國小大門前，由「阿林」竊取張卓蓮所│
│  │有車號Ｆ五—九二０一號汽車，並向張卓蓮恐嚇匯款十二萬元至戶名：王國│
│  │財、帳號第00000000000000號帳戶，嗣雙方以一萬零一元達│
│  │達成協議，經張卓蓮匯款後，通知張卓蓮取回車輛，匯款由甲○○領取。  │
├─┼─────────────────────────────────┤
│二│被告己○○與甲○○、張國松等人基於共同之犯意，於八十九年二月十二日│
│  │下午十時許，在高雄市苓雅區○○○路二四一號前，由「阿林」竊取乙○○│
│  │所有車號ＹＱ—七六八六號汽車，並向乙○○恐嚇匯款二十五萬元至戶名：│
│  │王國洲、帳號：第0000000000000號，經乙○○匯款二十五萬│
│  │元，匯款由甲○○領取，乙○○至今未取回車輛。                      │
├─┼─────────────────────────────────┤
│三│被告己○○與甲○○、張國松等人基於共同之犯意，於八十九年二月十六日│
│  │下午五時許，在高雄市○○區○○路與明倫路口，由「阿林」竊取陳瑞興所│
│  │有車號ＲＡ—三二六七號汽車，並向陳瑞興恐嚇匯款十五萬元至戶名：王國│
│  │財、帳號：第00000000000000號帳戶，嗣雙方以五萬元達成│
│  │協議，經陳瑞興匯款後，通知陳瑞興取回車輛，匯款由甲○○領取。      │
├─┼─────────────────────────────────┤
│四│被告己○○與甲○○、張國松等人基於共同之犯意，於八十九年二月十八日│
│  │上午八時許，在嘉義市○○路二十巷三十二號地下停車場，由「阿林」竊取│
│  │鄭有利所有車號Ｎ三—三五一九號汽車，並向鄭有利恐嚇匯款十五萬元至戶│
│  │名：王國民、帳號：第00000000000000號帳戶，雙方以七萬│
│  │五千元達成協議，經鄭有利匯款後，通知鄭有利取回車輛，匯款由甲○○領│
│  │取。                                                              │
├─┼─────────────────────────────────┤
│五│被告己○○與甲○○、張國松等人基於共同之犯意，於八十九年二月十九日│
│  │晚間九時許，在高雄市○○區○○路與自強路口，由「阿林」竊取周宗林所│
│  │有車號ＰＣ─九二０一號汽車，並向周宗林恐嚇匯款十二萬元至戶名：王國│
│  │民、帳號：第00000000000000號帳戶，雙方以八萬元達成協│
│  │議，經周宗林匯入八萬元後，通知周宗林取回車輛，匯款由甲○○領取。  │
├─┼─────────────────────────────────┤
│六│被告己○○與甲○○、張國松等人基於共同之犯意，於八十九年二月二十日│
│  │上午九時許，在高雄市○○路與林森路口，由「阿林」竊取孫新安所有車號│
│  │ＸＡ─六七八九號汽車，並向孫新安恐嚇匯款十八萬元至戶名：謝國銘、帳│
│  │號：第00000000000000號帳戶，雙方以三萬五千元達成協議│
│  │，經孫新安匯款三萬五千元後，通知孫新安取回車輛，匯款由甲○○提領。│
├─┼─────────────────────────────────┤
│七│被告己○○與甲○○、張國松等人基於共同之犯意，八十九年二月二十一日│
│  │晚間十時許，在高雄市○○路與忠孝路口，由「阿林」竊取許修銘所有車號│
│  │ＺＤ─０一三一號汽車，並向許修銘恐嚇匯款三萬零五百元至戶名：謝國銘│
│  │、帳戶：第00000000000000號帳戶，經許修銘匯款後，通知│
│  │許修銘取回車輛，匯款由甲○○領取。                                │
├─┼─────────────────────────────────┤
│八│被告己○○與甲○○、張國松等人基於共同之犯意，八十九年二月二十一日│
│  │晚間十一時許，在高雄市○○路與自立路口，由「阿林」竊取張德霖所有車│
│  │號ＸＲ─六三三一號汽車，並恐嚇張德霖匯款六萬元至戶名：王國民、帳號│
│  │：第00000000000000號帳戶，經張德霖匯款後，通知張德霖│
│  │取回車輛，匯款由甲○○領取。                                      │
├─┼─────────────────────────────────┤
│九│被告己○○與甲○○、張國松等人基於共同之犯意，於八十九年二月二十三│
│  │日凌晨二時許，在高雄市○○路與海邊路口，由「阿林」竊取陳德煙所有車│
│  │號ＰＯ─六七六六號汽車，並恐嚇陳德煙匯款十五萬元至戶名：王國財、帳│
│  │號：第00000000000000號帳戶，雙方以十萬元達成協議，經│
│  │陳德煙匯款後，通知陳德煙取回車輛，匯款由甲○○領取。              │
├─┼─────────────────────────────────┤
│一│被告己○○與甲○○、張國松等人基於共同之犯意，於八十九年二月二十三│
│０│日上午八時許，在高雄市○○路與中山路口圓環，由「阿林」竊取吳國寶所│
│  │有車號ＹＨ─一六０五號汽車，並恐嚇吳國寶匯款十五萬元至戶名：謝國銘│
│  │、帳號：第00000000000000號帳戶，雙方以六萬元達成協議│
│  │，經吳國寶匯款後，通知吳國寶取回車輛，匯款由甲○○領取。          │
├─┼─────────────────────────────────┤
│一│被告己○○與甲○○、張國松等人基於共同之犯意，於八十八年八月二十九│
│一│日晚間十時許，在高雄市○○路與重信路口，由甲○○竊取壬○○所有車號│
│  │Ｄ三─０八三六號汽車，未恐嚇壬○○。                              │
├─┼─────────────────────────────────┤
│一│被告己○○與甲○○、張國松等人基於共同之犯意，於八十九年一月八日下│
│二│午一時許，在高雄市○○○路旁，由「阿林」竊取楊宗興所有車號Ｅ二─一│
│  │八二六號汽車，並恐嚇楊宗興匯款十三萬元至戶名：王國洲、帳號：第００│
│  │00000000000號帳戶，雙方以五萬元達成協議，楊宗興僅匯款五│
│  │千元即取回車輛，匯款由甲○○領取。                                │
├─┼─────────────────────────────────┤
│一│被告己○○與甲○○、張國松等人基於共同之犯意，於八十九年二月二十八│
│三│日晚間八時許，在高雄市○○○路九三九號前，由「阿林」竊取沈德清所有│
│  │車號ＺＣ─七五七八號汽車，並恐嚇沈德清匯款三十萬元至戶名：王國民、│
│  │帳號：第00000000000000號帳戶，雙方以二十萬元達成協議│
│  │，經沈德清匯款後，通知沈德清取回車輛，匯款由甲○○領取。          │
├─┼─────────────────────────────────┤
│一│被告己○○與甲○○、張國松等人基於共同之犯意，於八十九年二月二十九│
│四│日凌晨二時許，在高雄市○○○路一四五號前，由「阿林」竊取蘇秋樑所有│
│  │車號ＶＪ─一０五九號汽車，並恐嚇蘇秋樑匯款十五萬元至戶名：王國洲、│
│  │帳號：第0000000000000號帳戶，雙方以五萬元達成協議，經│
│  │蘇秋樑匯款後，通知蘇秋樑取回車輛，匯款由甲○○領取。              │
├─┼─────────────────────────────────┤
│一│被告己○○與甲○○、張國松等人基於共同之犯意，於八十九年二月二十九│
│五│日凌晨一時許，在高雄市○○○路二二五號前，由「阿林」竊取陳祈安所有│
│  │車號ＺＢ─八五七五號汽車，並恐嚇陳祈安匯款二十萬元至戶名：王國洲、│
│  │帳號：第0000000000000號帳戶，陳祈安未予匯款，車輛已尋│
│  │回。                                                              │
├─┼─────────────────────────────────┤
│一│被告己○○與甲○○、張國松等人基於共同之犯意，八十九年二月二十九日│
│六│晚八時許，在高雄市○○路國賓飯店前，由「阿林」竊取許嘉興所有車號Ｙ│
│  │Ｗ─三五二五號汽車，並恐嚇許嘉興匯款二十五萬元至戶名：王國洲、帳號│
│  │：第0000000000000號帳戶，雙方以三萬五千元達成協議，經│
│  │許嘉興匯款後，通知許嘉興取回車輛，匯款由甲○○領取。              │
├─┼─────────────────────────────────┤
│一│被告己○○與甲○○、張國松等人基於共同之犯意，八十九年二月二十九日│
│七│晚間八時許，在高雄市○○○路與七賢路口，由「阿林」竊取蘇耀輝所有車│
│  │號Ｔ四─八０一七號汽車，並恐嚇蘇耀輝匯款十五萬元至戶名：王國財、帳│
│  │號：第00000000000000號帳戶，雙方以六萬元達成協議，經│
│  │蘇耀輝匯款後通知蘇耀輝取回車輛，匯款由甲○○領取。                │
├─┼─────────────────────────────────┤
│一│被告己○○與甲○○、張國松等人基於共同之犯意，八十九年三月二日凌晨│
│八│三時許，在高雄市○○路與新田路口，由「阿林」竊取邱華山所有車號ＹＥ│
│  │─二二二二號汽車，並恐嚇邱華山匯款二十三萬元至戶名；謝國銘、帳號：│
│  │第00000000000000號帳戶，雙方以十七萬元達成協議，經邱│
│  │華山匯款後，通知邱華山取回車輛，匯款由甲○○領取。                │
├─┼─────────────────────────────────┤
│一│被告己○○與甲○○、張國松等人基於共同之犯意，於八十九年二月二十二│
│九│日凌晨三時許，在高雄市○○路與灣中路口，由「阿林」竊取周先進所有車│
│  │號ＺＡ─九九五五號汽車，並恐嚇周先進匯款四十萬元至戶名：許正輝、帳│
│  │號：第000000000000號帳戶，雙方以十二萬二千元達成協議，│
│  │經周先進匯款後，通知周先進取回車輛匯款由甲○○領取。              │
├─┼─────────────────────────────────┤
│二│被告己○○與甲○○、張國松等人基於共同之犯意，於八十九年三月四日凌│
│０│晨三時許，在高雄市○○路三三七號前，由「阿林」竊取李榮明所有車號Ｅ│
│  │四─一九二六號汽車，並恐嚇李榮明匯款三十萬元至戶名：林佳瑩、帳號：│
│  │第0000000000000號帳戶，雙方以十萬元達成協議，經李榮明│
│  │匯款十萬元後，通知李榮明取回車輛，匯款由甲○○領取。              │
├─┼─────────────────────────────────┤
│二│被告己○○與甲○○、張國松等人基於共同之犯意，於八十九年三月五日晚│
│一│間九時許，在高雄市○○○路四七號前，由「阿林」竊取黃榮沛所有車號Ｙ│
│  │Ａ─０七八八號汽車，並恐嚇黃榮沛匯款二十五萬元至戶名：王國財、帳號│
│  │：第00000000000000號帳戶，雙方以十二萬元達成協議，經│
│  │黃榮沛匯款後，通知黃榮沛取回車輛，匯款由甲○○領取。              │
├─┼─────────────────────────────────┤
│二│被告己○○與甲○○、張國松等人基於共同之犯意，於八十九年一月二十九│
│二│日上午十時許，在高雄市壽山公園二二八紀念碑前，由「阿林」竊取廖豐茂│
│  │所有車號ＴＬ─九五六七號汽車，並恐嚇廖豐茂匯款十萬元至戶名：謝國銘│
│  │、帳號：第00000000000000號帳戶，雙方以七萬元達成協議│
│  │，經廖豐茂匯款後，通知廖豐茂取回車輛，匯款由甲○○領取。          │
├─┼─────────────────────────────────┤
│二│被告己○○與甲○○、張國松等人基於共同之犯意，於八十九年一月二十六│
│三│日中午十二時許，在高雄縣大寮鄉萬客隆量販店前，由「阿林」竊取鄧永生│
│  │所有車號ＹＺ─八八四三號汽車，並恐嚇鄧永生匯款八萬元至戶名：王國洲│
│  │、帳號：第0000000000000號帳戶，雙方以四萬六千元達成協│
│  │議，經鄧永生匯款後，通知鄧永生取回車輛，匯款由甲○○領取。        │
├─┼─────────────────────────────────┤
│二│被告己○○與甲○○、張國松等人基於共同之犯意，於八十九年三月五日下│
│四│午六時許，在高雄市市○路河邊餐廳前，由「阿林」竊取胡榕茉所有車號Ｖ│
│  │Ａ─八一八三號汽車，並恐嚇胡榕茉匯款八萬元至戶名：王國民、帳號：第│
│  │00000000000000號帳戶，雙方以三萬元成協議，經胡榕茉匯│
│  │款後，通知胡榕茉取回車輛，匯款由甲○○領取。                      │
├─┼─────────────────────────────────┤
│二│被告己○○與甲○○、張國松等人基於共同之犯意，於八十九年三月六日凌│
│五│晨一時許，在高雄市○○○路二四二號前，由「阿林」竊取羅光偉所有車號│
│  │ＹＦ─九八一八號汽車，並恐嚇羅光偉匯款八萬元至戶名：王國洲、帳號：│
│  │第0000000000000號帳戶，雙方以三萬五千元達成協議，經羅│
│  │光偉匯款後，通知羅光偉取回車輛，匯款由甲○○領取。                │
├─┼─────────────────────────────────┤
│二│被告己○○與甲○○、張國松等人基於共同之犯意，於八十九年三月六日中│
│六│午十二時許，在嘉義市○○○路下，由「阿林」竊取顏敏卿所有車號ＯＦ─│
│  │四八六八號汽車，並恐嚇顏敏卿匯款三十萬元至戶名：謝國銘、帳號：第０│
│  │0000000000000號帳戶，雙方以十萬元達成協議，經顏敏卿匯│
│  │款後，通知顏敏卿取回車輛，匯款由甲○○領取。                      │
├─┼─────────────────────────────────┤
│二│被告己○○與甲○○、張國松等人基於共同之犯意，於八十九年三月七日凌│
│七│晨三時許，在高雄市○○路與天祥路口，由「阿林」竊取黃明華所有車號Ｐ│
│  │Ｆ─五七二八號汽車，並恐嚇黃明華匯款四十萬元至戶名：謝旻宏、帳號：│
│  │第000000000000號帳戶，雙方以二十五萬元達成協議，經黃明│
│  │華匯款後，通知黃明華取回車輛，匯款由甲○○領取。                  │
├─┼─────────────────────────────────┤
│二│被告己○○與甲○○、張國松等人基於共同之犯意，於八十九年三月九日凌│
│八│晨二時許，在高雄市○○路與南台路口，由「阿林」竊取洪慶峰所有車號Ｕ│
│  │Ｓ─五三九九號汽車，並恐嚇洪慶峰匯款六萬元至戶名：陳家仁、帳號：第│
│  │00000000000000號帳戶，經洪慶峰匯款後，通知洪慶峰取回│
│  │車輛，匯款由甲○○領取。                        │
├─┼─────────────────────────────────┤
│二│被告己○○與甲○○、張國松等人基於共同之犯意，於八十九年三月九日上│
│九│午十一時許，在高雄市沿海一之二號與瑞隆路口，由「阿林」竊取吳秀雲所│
│  │有車號ＬＥ─八七二五號汽車，並恐嚇吳秀雲匯款十五萬元至戶名：張家輝│
│  │、帳號：第00000000000000號帳戶，雙方以五萬元達成協議│
│  │，經吳秀雲匯款後，通知吳秀雲取回車輛，匯款由甲○○領取。          │
├─┼─────────────────────────────────┤
│三│被告己○○與甲○○、張國松等人基於共同之犯意，於八十九年三月十日凌│
│０│晨二時許，在高雄市○○路與中山路口，由「阿林」竊取尤坤盟所有車號Ｉ│
│  │Ｋ─八一一七號汽車，並恐嚇尤坤盟匯款二十三萬元至戶名：陳家仁、帳號│
│  │：第00000000000000號帳戶，雙方以四萬元達成協議，經尤│
│  │坤盟雲匯款後，通知尤坤盟取回車輛，匯款由甲○○領取。              │
├─┼─────────────────────────────────┤
│三│被告己○○與甲○○、張國松等人基於共同之犯意，於八十九年三月七日凌│
│一│晨一時許，在高雄市○○路與中華路口，由「阿林」竊取李軍賢所有車號Ｍ│
│  │四─一九七一號汽車，並恐嚇李軍賢匯款十八萬元至戶名：陳家仁、帳號：│
│  │第00000000000000號帳戶及戶名：張家輝、帳號：第００四│
│  │00000000000號帳戶，雙方以十二萬元達成協議，經李軍賢匯款│
│  │後，通知李軍賢取回車輛，匯款由甲○○領取。                        │
├─┼─────────────────────────────────┤
│三│被告己○○與甲○○、張國松等人基於共同之犯意，於八十九年三月十五日│
│二│凌晨一時許，在高雄市○○路與武廟路口，由「阿林」竊取王富煌所有車號│
│  │ＹＺ─七五三八號汽車，並恐嚇王富煌匯款十八萬元至戶名：翁志和、帳號│
│  │：第00000000000000號帳戶，雙方以八萬元達成協議，經王│
│  │富煌匯款後，通知王富煌取回車輛，匯款由甲○○領取。                │
├─┼─────────────────────────────────┤
│三│被告己○○與甲○○、張國松等人基於共同之犯意，於八十九年三月十七日│
│三│凌晨二時許，在高雄市○○○路一０一號前，由「阿林」竊取張智忠所有車│
│  │號ＹＧ─二五六七號汽車，並恐嚇張智忠匯款二十八萬元，惟張智忠不願付│
│  │款，車輛已尋回。                                                  │
├─┼─────────────────────────────────┤
│三│被告己○○與甲○○、張國松等人基於共同之犯意，於八十九年三月二十四│
│四│日下午一時許，在高雄市○○○路與前鎮街口，由鄭富全竊取黃富榆所有車│
│  │號ＹＺ─五五三九號汽車，交予甲○○恐嚇黃富榆匯款十五萬元至戶名：謝│
│  │國銘、帳號：第00000000000000號帳戶，雙方以五萬元達成│
│  │協議，經黃富榆匯款後，通知黃富榆取回車輛，匯款由「阿林」領取。    │
├─┼─────────────────────────────────┤
│三│被告己○○與甲○○、張國松等人基於共同之犯意，於八十九年三月二十六│
│五│日上午十時許，在高雄市○○○路二八六號地下室，由鄭富全竊取顏瑞東所│
│  │有車號ＳＴ─九一一三號汽車，交予甲○○恐嚇顏瑞東匯款二十萬元至戶名│
││：王國民、帳號：第00000000000000號帳戶及戶名：王國財│
│  │、帳號：第00000000000000號帳戶，雙方以十萬元達成協議│
│  │，經顏瑞東匯款後，通知顏瑞東取回車輛，匯款由「阿林」領取。        │
├─┼─────────────────────────────────┤
│三│被告己○○與甲○○、張國松等人基於共同之犯意，於八十九年三月二十七│
│六│日凌晨一時許，在台南市○區○○路三七二號前，由「阿林」竊取魏蒼民所│
│  │有車號ＵＭ─一七二七號汽車，並恐嚇魏蒼民匯款二十萬元至戶名：林家螢│
│  │、帳號：第0000000000000號帳戶，雙方以十二萬元達成協議│
│  │，經魏蒼民匯款後，通知魏蒼民取回車輛，匯款由甲○○領取。          │
├─┼─────────────────────────────────┤
│三│被告己○○與甲○○、張國松等人基於共同之犯意，於八十九年三月二十八│
│七│日下午三時許，在高雄市○○○路與武廟路口，由「阿林」竊取翁土水所有│
│  │車號ＷＮ─八七六三號汽車，並恐嚇翁土水匯款三十六萬元至戶名：黃星維│
│  │、帳號：第00000000000000號帳戶，雙方以八萬元達成協議│
│  │，經翁土水匯款後，通知翁土水取回車輛，匯款由甲○○領取。          │
├─┼─────────────────────────────────┤
│三│被告己○○與甲○○、張國松等人基於共同之犯意，於八十九年三月二十九│
│八│日下午三時許，在高雄市○○○路中正公園旁，由鄭富全竊取鄭淙庭所有車│
│  │號Ｓ六─三八五二號汽車，交予甲○○恐嚇鄭淙庭匯款十萬元至戶名：李進│
│  │財、帳號：第0000000000000號帳戶，雙方以二萬五千元達成│
│  │協議，經鄭淙庭匯款後，通知鄭淙庭取回車輛，匯款由「阿林」領取。    │
├─┼─────────────────────────────────┤
│三│被告己○○與甲○○、張國松等人基於共同之犯意，於八十九年三月二十九│
│九│日下午四時許，在高雄市仁愛國小旁，由「阿林」竊取何智梅所有車號Ｓ八│
│  │─一六一五號汽車，並恐嚇何智梅匯款十萬元至戶名：李進財、帳號：第０│
│  │000000000000號帳戶，雙方以二萬二千元達成協議，經何智梅│
│  │匯款後，通知何智梅取回車輛，匯款由甲○○領取。                    │
├─┼─────────────────────────────────┤
│四│被告己○○與甲○○、張國松等人基於共同之犯意，於八十九年三月三十日│
│０│凌晨零時許，在高雄市○○路與武廟路口，由「阿林」竊取簡廷在所有車號│
│  │ＴＤ─五九五七號汽車，並恐嚇簡廷在匯款二十二萬元至戶名：周志威、帳│
│  │號：000000000000０一號及戶名：林俊雄、帳號：第０二七一│
│  │0000000000號帳戶，雙方以十三萬元達成協議，經簡廷在匯款後│
│  │，通知簡廷在取回車輛，匯款由甲○○領取。                          │
├─┼─────────────────────────────────┤
│四│被告己○○與甲○○、張國松等人基於共同之犯意，於八十九年三月三十一│
│一│日，在高雄市○○○路一二一號前，由「阿林」竊取寅○○所有車號ＥＶ─│
│  │七七七七號汽車，並恐嚇寅○○匯款三十萬元至戶名：林松山、帳號：０三│
│  │000000000000號帳戶，雙方以五萬元達成協議，寅○○匯款後│
│  │後，仍未取回車輛，匯款由甲○○領取。                              │
├─┼─────────────────────────────────┤
│四│被告己○○與甲○○、張國松等人基於共同之犯意，於八十九年四月一日凌│
│二│晨零時許，在高雄市○○○路一六六號前，由「阿林」竊取陳英在所有車號│
│  │ＸＧ─三五九七號汽車，並恐嚇陳英在匯款十萬元至戶名：周志威、帳號：│
│  │第000000000000０一號帳戶，陳英在匯款後，仍未取回車輛，│
│  │匯款由甲○○領取。                                                │
├─┼─────────────────────────────────┤
│四│被告己○○與甲○○、張國松等人基於共同之犯意，於八十九年四月五日晚│
│三│間十時許，在高雄市○○路上，由「阿林」竊取李淑美所有車號ＹＨ─八八│
│  │八六號汽車，並恐嚇李淑美匯款二十萬元至戶名：周志威、帳號：第０九三│
│  │00000000000號帳戶，雙方以十萬元達成協議，經李淑美匯款後│
│  │，通知李淑美取回車輛，匯款由甲○○領取。                          │
├─┼─────────────────────────────────┤
│四│被告己○○與甲○○、張國松等人基於共同之犯意，於八十九年四月六日上│
│四│午十時，在高雄市○○路與新田路口，由鄭富全竊取曾家瑤所有車號ＹＷ─│
│  │七０００號汽車，交予甲○○恐嚇曾家瑤匯款二十萬元至戶名：李進財、帳│
│  │號：第00000000000000號及戶名：陳永泉、帳號：第００三│
│  │00000000000號號帳戶，雙方以十二萬元達成協議，經曾家瑤匯│
│  │款後，通知曾家瑤取回車輛，匯款由「阿林」領取。                    │
├─┼─────────────────────────────────┤
│四│被告己○○與甲○○、張國松等人基於共同之犯意，於八十九年四月七日凌│
│五│晨零時，在高雄市○○○路二０三號前，由「阿林」竊取鄭東閩所有車號Ｕ│
│  │Ｈ─二六二六號汽車，並恐嚇鄭東閩匯款二十萬元至戶名：周志威、帳號：│
│  │第000000000000０一號帳戶，雙方以十一萬元達成協議，經鄭│
│  │東閩匯款後，通知鄭東閩取回車輛，匯款由甲○○領取。                │
├─┼─────────────────────────────────┤
│四│被告己○○與甲○○、張國松等人基於共同之犯意，於八十九年四月八日上│
│六│午十時，在高雄市○○路二三七號前，由「阿林」竊取陳榮照所有車號ＹＣ│
│  │─三四五六號汽車，並恐嚇陳榮照匯款二十五萬元至戶名：邢永成、帳號：│
│  │第0000000000000號帳戶，雙方以五萬元達成協議，經邢永成│
│  │匯款後，通知邢永成取回車輛，匯款由甲○○領取。                    │
├─┼─────────────────────────────────┤
│四│被告己○○與甲○○、張國松等人基於共同之犯意，於八十九年四月九日凌│
│七│晨二時，在高雄市○○路與瑞源路口，由鄭富全竊取鄭建邦所有車號ＶＷ─│
│  │四二一一號汽車，交予甲○○恐嚇鄭建邦匯款二十萬元，雙方仍在議價中，│
│  │經警方起獲贓車通知鄭建邦領回。                                    │
├─┼─────────────────────────────────┤
│四│被告己○○與甲○○、張國松等人基於共同之犯意，於八十九年四月九日凌│
│八│晨五時許，在高雄市○○○街四三之六號前，由鄭富全竊取洪添丁所有車號│
│  │ＩＪ─九一六三號汽車，經與甲○○恐嚇洪添丁匯款三十萬元，未為洪添丁│
│  │所接受，經警方起獲贓車通知洪添丁領回。    │
├─┼─────────────────────────────────┤
│四│被告己○○與甲○○、張國松等人基於共同之犯意，於八十九年四月十日晚│
│九│間十時，在高雄市○○路與民生路口，由鄭富全竊取吳藝專所有車號ＸＳ─│
│  │九０六九號汽車，交予甲○○恐嚇吳藝專匯款三十萬元，雙方仍在議價中，│
│  │經警方起獲贓車通知吳藝專領回。                                    │
└─┴─────────────────────────────────┘
如不服本判決，應於判決送達後十日內，向本院提出上訴狀。


司法院資訊處製作；財團法人民間司法改革基金會備份。
